臺灣高雄地方法院刑事判決　　　　　 100年度審易字第3048號
公　訴　人　臺灣高雄地方法院檢察署檢察官
被　　　告　施信惠
　　　　　　吳淑宛
　　　　　　許莉郁
上列被告因傷害等案件，經檢察官提起公訴（100年度偵字第
17744號），本院判決如下：
    主  文
本件被告被訴傷害罪部分，均公訴不受理。
    理  由
一、公訴意旨如附件檢察官起訴書所載。
二、按告訴乃論之罪，告訴人於第一審辯論終結前，得撤回其告
    訴；又告訴經撤回者，法院應諭知不受理之判決，刑事訴訟
    法第238條第1項，及第303條第3 款定有明文。
三、本件被告3人因互毆之傷害案件，經檢察官提起公訴，認被
    告3人均係犯刑法第277條第1項之傷害罪（被告吳淑宛、許
    莉郁另犯強制罪部分，經本院100年度簡字第5686號另為判
    決），依同法第287條前段之規定，須告訴乃論。茲因被告
    3人業已達成和解，並互相撤回對對方之傷害告訴，有本院
    刑事案件移付調解簡要紀錄、調解筆錄、雙方撤回告訴聲請
    狀各1份在卷可查（見本院卷第18-20、43頁），揆諸前開說
    明，爰不經言詞辯論，逕為諭知不受理之判決。
據上論斷，應依刑事訴訟法第303條第3款、第307條，判決如主
文。
中    華    民    國  100    年    10    月    31    日
                  刑事第十庭    審判長法  官  廖建瑜
                                      法  官  林裕凱
                                      法  官  張  震
以上正本證明與原本無異。
如不服本判決應於收受判決後10日內向本院提出上訴書狀，並應
敘述具體理由。其未敘述上訴理由者，應於上訴期間屆滿後20日
內向本院補提理由書(均須按他造當事人之人數附繕本)「切勿逕
送上級法院」。
中    華    民    國  100    年    10    月    31    日
                                      書記官  邱家銘
附件：
臺灣高雄地方法院檢察署檢察官起訴書
                                    100年度偵字第17744號
    被      告  施信惠  女  47歲（民國○○年○月○○日生）
                        住高雄市○○區○○路193號4樓之2
                        國民身分證統一編號：Ｚ000000000號
    被      告  吳淑宛  女  55歲（民國○○年○月○○日生）
                        住高雄市○○區○○路191號1樓
                        國民身分證統一編號：Ｚ000000000號
    被      告  許莉郁  女  29歲（民國○○年○月○○日生）
                        住高雄市○○區○○路191號1樓
                        國民身分證統一編號：Ｚ000000000號
上列被告等因妨害自由等案件，業經偵查終結，認應提起公訴，
茲將犯罪事實及證據並所犯法條分敘如下：
        犯罪事實
一、吳淑宛與許莉郁係母女關係，均與施信惠係鄰居，因吳淑宛
    、許莉郁不滿施信惠於民國100年5月10日下午3時10分許，
    在高雄市○○區○○路193號前放置廢棄沙發，雙方發生口
    角，許莉郁遂拿出其所有之手機對施信惠錄影，引起施信惠
    不滿而徒手撥開上開手機，雙方進而發生肢體衝突，施信惠
    竟基於傷害之犯意，將吳淑宛推倒在地，並徒手毆打許莉郁
    ，致吳淑宛受有右下肢挫傷腫痛之傷害、許莉郁則受有右前
    臂擦挫傷及左膝、左小腿擦挫傷等傷害；吳淑宛、許莉郁則
    共同基於傷害之犯意聯絡，徒手毆打施信惠，致施信惠受有
    臉、頸多處擦傷及胸壁挫傷等傷害。嗣施信惠騎乘機車離開
    現場後折返，吳淑宛、許莉郁為阻止施信惠離去，竟共同基
    於妨害他人行使權利之犯意聯絡，吳淑宛將施信惠所騎乘之
    機車推倒在地，許莉郁則強行拔取施信惠之機車鑰匙，以此
    強暴方式妨害施信惠自由使用其機車及離去之權利，嗣施信
    惠上前追逐許莉郁並取回該鑰匙啟動其機車，始順利離開上
    址。
二、案經施信惠、吳淑宛、許莉郁訴由高雄市政府警察局三民第
    一分局移送偵辦。
        證據並所犯法條
一、證據清單及待證事實
┌──┬───────────┬───────────┐
│編號│證  據  名  稱        │待  證  事  實        │
├──┼───────────┼───────────┤
│ 1  │告訴人兼被告施信惠於警│1、被告施信惠固不否認 │
│    │詢及偵查中之供述      │   有於上揭時地，與告 │
│    │                      │   訴人吳淑宛、許莉郁 │
│    │                      │   發生口角之事實，惟 │
│    │                      │   矢口否認有何傷害犯 │
│    │                      │   行，辯稱：伊沒有打 │
│    │                      │   人，只有抓告訴人吳 │
│    │                      │   淑宛、許莉郁2人之頭│
│    │                      │   髮云云。           │
│    │                      │2、證明被告吳淑宛、許 │
│    │                      │   莉郁有徒手毆傷告訴 │
│    │                      │   人施信惠之事實。   │
├──┼───────────┼───────────┤
│ 2  │告訴人兼被告吳淑宛於警│1、被告吳淑宛固不否認 │
│    │中及偵查中之供述      │   有於上揭時地，與告 │
│    │                      │   訴人施信惠發生口角 │
│    │                      │   之事實，惟矢口否認 │
│    │                      │   有何傷害及妨害自由 │
│    │                      │   之犯行，辯稱：伊沒 │
│    │                      │   有打人，也沒有推倒 │
│    │                      │   告訴人施信惠之機車 │
│    │                      │   云云。             │
│    │                      │2、證明被告施信惠有將 │
│    │                      │   告訴人吳淑宛推倒在 │
│    │                      │   地成傷之事實。     │
├──┼───────────┼───────────┤
│ 3  │告訴人兼被告許莉郁於警│1、被告許莉郁固不否認 │
│    │中及偵查中之供述      │   有於上揭時地，與告 │
│    │                      │   訴人施信惠發生口角 │
│    │                      │   之事實，惟矢口否認 │
│    │                      │   有何傷害及妨害自由 │
│    │                      │   之犯行，辯稱：伊沒 │
│    │                      │   有打人，伊拔走告訴 │
│    │                      │   人施信惠之機車鑰匙 │
│    │                      │   ，目的是要找回伊之 │
│    │                      │   手機云云。         │
│    │                      │2、證明被告施信惠有將 │
│    │                      │   告訴人吳淑宛推倒在 │
│    │                      │   地，並徒手毆打告訴 │
│    │                      │   人許莉郁，致使告訴 │
│    │                      │   人吳淑宛、許莉郁均 │
│    │                      │   有受傷之事實。     │
├──┼───────────┼───────────┤
│ 4  │高雄市立聯合醫院診斷證│證明被告吳淑宛、許莉郁│
│    │明書3紙               │與被告施信惠彼此互毆而│
│    │                      │均受有傷害之事實。    │
└──┴───────────┴───────────┘
二、核被告施信惠所為，係犯刑法第277條第1項傷害罪嫌；核被
    告吳淑宛及許莉郁所為，均係犯刑法277條第1項傷害罪及同
    法第304條第1項之以強暴妨害人行使權利之強制罪嫌。被告
    吳淑宛及許莉郁所犯上開2罪間，犯意各別、行為互殊，請
    分論併罰。又被告吳淑宛及許莉郁就上開犯行，有犯意聯絡
    及行為分擔，請論以共同正犯。
三、另告訴暨高雄市政府警察局三民第一分局移送意旨略以：被
    告施信惠於100年5月10日下午3時10分許，在高雄市○○區
    ○○路193號，因細故與告訴人吳淑宛、許莉郁發生口角，
    告訴人許莉郁遂拿出其所有之手機對被告錄影，引起被告不
    滿，被告竟基於意圖為自己之不法所有，上前搶奪許莉郁之
    手機，得手後隨即騎乘機車離去，因認被告涉犯刑法第325
    條第1項搶奪罪嫌。按犯罪事實應依證據認定之，無證據不
    得認定其犯罪事實，刑事訴訟法第154條第2項定有明文。訊
    據被告堅決否認有何搶奪犯行，辯稱：伊只有用手把告訴人
    許莉郁之手機推開，並未拿走該手機等語。經查，告訴人許
    莉郁證稱：因被告穿著外套，且口袋很大，看起來鼓鼓的，
    我懷疑被告把手機放在外套口袋內，因為我在現場找不到手
    機，而我也未看見被告把手機放在外套口袋內等語。證人吳
    淑宛亦證稱：被告當天穿著外套，該件外套有兩個很大的口
    袋，我不清楚被告到底有沒有把許莉郁之手機放在口袋等語
    。足認告訴人許莉郁及證人吳淑宛均未親眼目睹被告拿走告
    訴人許莉郁之手機，則被告是否確有如告訴人許莉郁所指述
    之搶奪犯行，非無可疑。又被告雖於當日穿著外套，其口袋
    很大且看起來鼓脹一情，業如前述，然口袋內實不無可能放
    置其他物品，故難逕以口袋很大且有鼓脹情形，遽認被告之
    外套口袋內必然藏放告訴人許莉郁之手機。況被告既自承有
    將手機推開，則告訴人之手機可能遭被告拍落而掉落地面、
    溝渠、狹縫或遭他人撿拾，以致告訴人在案發後未在現場發
    現其手機，故難逕行推認手機必遭被告奪取之事實。本件尚
    乏具體事證可資認定被告有搶奪手機之犯行，核與刑法搶奪
    罪之構成要件有間，此外，復查無其他積極證據足認被告有
    何搶奪犯行，應認此部分罪嫌不足，惟此部分倘成立犯罪，
    與上揭起訴部分為同一事實，應為本件起訴效力所及，爰不
    另為不起訴之處分，併此敘明。
四、依刑事訴訟法第251條第1項提起公訴。
    此  致
臺灣高雄地方法院
中    華    民    國   100    年    8     月    31    日
                              檢  察  官  杜妍慧
上正本證明與原本無異
中    華    民    國   100    年    9     月    6     日
                              書  記  官
所犯法條：
刑法第277條第1項
傷害人之身體或健康者，處3年以下有期徒刑、拘役或1千元以下
罰金。
刑法第304條第1項
以強暴、脅迫使人行無義務之事或妨害人行使權利，處3 年以下
有期徒刑、拘役或300元以下罰金。